# 请教陈版主合作研发问题

提问人：wx_60cb27cc4fae 时间：2021-06-17 18:55:19
陈老师你好！
A公司和B公司合作开发一款产品，A公司主导完成全部研发活动，知识产权和产品经营决策权归A公司。
B公司在研发阶段，承担50%研发费用，等产品量产销售后，根据产品利润，A公司与B公司按照70%：30%分成。
请问下：
对于B公司支付研发费用后，A公司账务如何处理？实务中A公司需要给B公司开具技术服务增值税发票。
借：银行存货
贷：研发费用
还是：借：营业收入
贷：营业成本
对于后期销售给B公司分成利润如何分配？财务如何处理？实务中分成利润是否需要开发票？和什么应税项目的发票？

回答人：chenyiwei
根据“A公司主导完成全部研发活动，知识产权和产品经营决策权归A公司；B公司在研发阶段，承担50%研发费用，等产品量产销售后，根据产品利润，A公司与B公司按照70%：30%分成”来看，研发活动完全由A主导，B只是单纯的资金提供者（最多参与一些辅助活动）。B只是就其所提供的资金赚取分成收益。
相应地，A收到B的投资款，应确认为负债（以公允价值计量且其变动计入损益的金融负债），不应直接冲减研发费用。合作期间每期末根据截至本期末该合作项目的盈利情况和合作协议约定，计算出应归属于B的收益份额，借记或贷记公允价值变动损益，贷记或借记上述负债；向B分配时（包括收益分配和还本），借记上述负债，贷记银行存款。